臺灣士林地方法院民事裁定　　　　　 100年度消債更字第78號
債　務　人　卓聯華
上列債務人聲請更生事件，本院裁定如下：
    主  文
債務人應於本裁定送達後十五日內，依理由三所示事項辦理，並
補提如附件所示文件及資料到院。
    理  由
一、按債務人與金融機構協商成立者，不得聲請更生或清算，但
    因不可歸責於己之事由，致履行顯有重大困難者，不在此限
    。本條例施行前，債務人依金融主管機關協調成立之中華民
    國銀行公會會員辦理消費金融案件無擔保債務協商機制與金
    融機構成立之協商，準用前項之規定，消費者債務清理條例
    第151 條第5 項、第6 項分別定有明文。又債務人聲請更生
    時，所提出之財產及收入狀況說明書，應表明下列事項，並
    提出證明文件：(一)財產目錄，並其性質及所在地。(二)最近五
    年是否從事營業活動及平均每月營業額。(三)收入及必要支出
    之數額、原因及種類。(四)依法應受債務人扶養之人，此觀諸
    消費者債務清理條例第43條第6 項規定自明。另法院認為必
    要時，得定期命債務人據實報告更生聲請前2 年內財產變動
    之狀況，並對於消費者債務清理條例第43條所定事項補充陳
    述、提出關係文件或為其他必要之調查，同條例第44條亦有
    明定。末按債務人聲請更生或清算不合程式或不備其他要件
    者，法院應以裁定駁回之，但其情形可以補正者，法院應定
    期間先命補正，同條例第8 條定有明文。且更生之聲請有拒
    絕提出關係文件或為財產變動狀況之報告者，應駁回之，參
    諸同條例第46條第3 款規定自明。
二、查本件債務人具狀聲請更生，未提出如附件所示文件及資料
    到院，爰定期命補正，如逾期未補正，則駁回其聲請。
三、為謀將來更生程序順利進行，請預提合理公允之更生方案（
    內容應含還款來源、每期清償金額、分期清償方法、最終清
    償期），並具體說明債務人積欠高額債務之確實原因，但勿
    以「卡債利息過高，以卡養卡，或支付家中開銷」等空泛理
    由代之。
中    華    民    國   100    年    7     月    25    日
                  民事第二庭  法      官  周群翔
上為正本係照原本作成。
本件不得抗告。
中    華    民    國   100    年    7     月    25    日
                              書  記  官  朱亮彰
附件：
1、就所提出之債權人清冊，進一步說明下列事項並提出關係證
   明文件：
   (1)債權人良京實業股份有限公司（下稱良京實業公司）就債
     務人名下位於宜蘭縣大同鄉○○段0000-0000 地號土地，
     設有最高限額抵押權新臺幣100 萬元之擔保，惟債務人所
     提債權人清冊中關於良京實業有限公司之債權種類則載明
     為無擔保或優先權債權，未見有有擔保權債權之記載。債
     務人應說明就上開良京實業公司之有擔保權債務是否已清
     償完畢？如有誤載情事，請依目前實際債務狀況，提出更
     正後之債權人清冊。
   (2)仲信融資股份有限公司對於債務人之機車貸款債權，屬更
     生債權，應列入債權人清冊中，於更生程序中分配受償，
     是債務人每月繳納之機車分期款，係屬清償債務行為，非
     屬生活必要費用，不得列入每月必要支出。債務人應依前
     開說明，將仲信融資股份有限公司之債權納入，提出更正
     後之債權人清冊。
2、就所提出之財產及收入狀況說明書，進一步說明下列事項並
   提出關係證明文件：
   查良京實業公司抵押權設定之擔保物，除宜蘭縣大同鄉○
     ○段0000-0000 地號土地外，另有同段0000-0000 、0000
     -0000 地號土地為共同擔保地號。債務人應據實說明上開
     共同擔保地號土地之所有權人為何人？並提出土地登記謄
     本為證。
   提出債務人前配偶民國98、99年度綜合所得稅各類所得資
     料清單、財產歸屬清單、最新勞保被保險人投保資料表，
     及自100 年1 月起迄今之薪資單影本或薪資轉帳存摺內頁
     影本等薪資證明文件。並說明其每月收入狀況、目前工作
     內容及實際居住地址。
   說明債務人之實際居住地址，及所提租賃契約書影本承租
     人為債務人前配偶柯曉薇之原因。
   提出以債務人為要保人之商業保險契約書（含人壽保單及
     儲蓄性、投資性保單），說明投保內容，是否辦理保單質
     借，並陳報現有保單價值準備金及每月支出保險費用之金
     額。
   按綜合所得稅各類所得資料清單之內容係以個人申報所得
     之資料為據，僅為個人所得內容之參考，非認定個人所得
     之唯一依據。債務人應說明自98年1 月至99年4 月所有工
     作內容、來源（即僱主）、實際收入金額，並提出薪資證
     明文件，不得僅因國稅局綜合所得稅所得資料無薪資所得
     之記載，而不據實陳報。若債務人於上開期間確無任何工
     作所得，應說明期間家庭開銷及子女扶養費用之支付來源
     為何？
   提出債務人自任職翔鷹投資顧問開發股份有限公司起迄今
     之薪資單影本及薪資轉帳存摺內頁影本（二者皆須提出）
     。
   說明債務人目前工作內容、每月收入情形、薪資結構（如
     本薪、業績獎金、佣金、服務費、紅利）、是否領取年終
     獎金或其他獎金、津貼，其金額，及發放時間。
   提出相關證明文件，說明是否領取低收入戶補助、托育補
     助、租屋津貼或其他社會補助及金額。若未申請，或雖申
     請惟不符資格，應說明未申請或不符資格之原因。
   提出相關證明文件，說明債務人名下2 筆土地之現使用狀
     況，有無租金收入，及其價值。
   說明債務人戶籍地與債務人之關係，設籍之原因，戶籍地
     之房地為何人所有及所有居住成員。
   說明債務人現所居住房屋坪數，所有居住成員，所提電信
     費用單據繳款名義人「卓宜昌」與債務人之關係？
   說明工作地點？每日通勤方式？所提生活支出單據可見汽
     車加油單據之原因？汽車為何人所有？
3、報告更生聲請前2 年內除已載入財產及收入狀況說明書內之
   項目外之財產變動狀況（例如處分不動產、黃金、珠寶、償
   還債務…等），並提出聲請更生前2 年內（98年6 月7 日至
   100 年6 月6 日）之所有金融帳戶影本（須附完整內頁資料
   並補登存摺至本裁定送達日）。